# 现金流量表、银行承兑汇票和资金管理报表

提问人：HLK 时间：2022-06-07 16:44:27
银行承兑汇票并不属于现金及现金等价物。银行承兑汇票保证金也不属于现金及现金等价物？

回答人：chenyiwei
保证金是被冻结的，不能随时用于支付，所以不是现金及现金等价物。

提问人：HLK 时间：2022-06-07 16:50:01
3 个月内可用于支付的票据保证金属于现金，反之不属于现金。依据： 2006 年 5 月中注协的咨询意见，即以“3个月”期限作为保证金能否视为“可以用于随时支付”的判断标准。

回答人：chenyiwei
该意见并不恰当，现已不再适用。